【裁判字號】    95,交聲,99
【裁判日期】    950418
【裁判案由】    聲明異議
【裁判全文】
臺灣臺中地方法院交通事件裁定          95年度交聲字第99號
原處分機關  交通部公路總局臺中區監理所臺中市監理站
異 議 人即
受 處 分人  甲○○
上列異議人因違反道路交通管理處罰條例案件，對於交通部公路
總局臺中區監理所臺中市監理站民國95年1月4日所為之處分（裁
監稽違字第裁61-A5J404599號），聲明異議，本院裁定如下：
    主    文
異議駁回。
    理    由
一、聲明異議意旨略以：異議人即受處分人甲○○（下稱受處分
    人）係和欣汽車客運股份有限公司（下稱和欣公司）之駕駛
    員，於民國九十四年十二月十八日上午十時六分，駕駛和欣
    公司所有ＦＺ─九四五號營業大客車，行經臺北市○○路○
    段五十四號前時，因不緊靠道路右側臨時停車（按：斜停於
    該路段機車停車格位），聲明異議狀誤載為在設有禁止臨時
    停車標線處所臨時停車），遭警製單舉發，嗣經原處分機關
    交通部公路總局臺中區監理所（下稱原處分機關）於九十五
    年一月四日以裁監稽違字第六一─Ａ五Ｊ四Ｏ四五九九號裁
    決書，裁決新臺幣（下同）六百元罰鍰。然受處分人當時係
    駕駛前揭營業大客車，依公路主管機關核定路線及站牌處停
    靠搭載旅客，基此，其於和欣公司所屬「經同意之營業路線
    及設站處所」搭載旅客，並未違反汽車運輸業管理規則規定
    ，認原裁罰顯有不當，請求撤銷原處分云云。
二、按汽車臨時停車時，應依車輛順行方向緊靠道路右側；汽車
    駕駛人，不緊靠道路右側臨時停車者，處三百元以上六百元
    以下罰鍰，道路交通安全規則第一百十一條第二項、道路交
    通管理處罰條例第五十五條第一項第四款分別定有明文。
三、查受處分人經本院二度合法傳喚雖均未到庭陳述，惟查，受
    處分人如何駕駛上開營業大客車在前揭地點臨時停車等情，
    已據其於聲明異議狀中坦白承認。經查：
（一）和欣公司原承德站位址為臺北市○○路○段五十八號（惟
      承德路一段五十四號、五十六號、及五十八號為該公司租
      用店面作為售票點），該站係於八十九年三月十七日會勘
      決議設置。臺北市政府交通局於九十三年十一月二十二日
      以北市交二字第Ｚ0000000000號公告臺北車站
      週邊國道客運及公路客運路線設站管制區○○○○段），
      和欣公司承德站即位於管制區域內，其撤銷係依汽車運輸
      業管理規則第三十七條第一項第四款規定，除函報交通部
      外，亦函請其公路主管機關辦理許可證加註事宜，辦理過
      程如下：(一)臺北市政府交通局於九十四年八月二日以北市
      交二字第Ｚ○○○○○○○○○Ｏ號函提報交通部，函文
      明訂路線調整自九十四年八月十六日實施，並於營運後路
      線調整定案後（預估為營運後四至五個月）辦理正式路線
      調整，惟考量部分業者有旅客移轉需要，若業者提出申請
      暫緩撤站，該局將給予三個月緩衝期，期滿後（即九十四
      年十一月十六日起）原上客站將予撤除。(二)案奉交通部以
      九十四年九月七日交路字第Ｚ○○○○○○○○○號函核
      復依該部公路總局意見辦理，即依公路總局九十四年八月
      十九日路監運字第Ｚ○○○○○○○○○號函「依汽車運
      輸業管理規則第三十七條第一項第四款規定『同意辦理』
      」。臺北市政府交通局並於九十四年九月十六日以北市交
      二字第Ｚ○○○○○○○○○Ｏ號函告和欣公司，故和欣
      公司原設承德路上客站位，於九十四年八月十六日即應撤
      銷，惟和欣公司於九十四年八月十五日依規定向該局申請
      「臺北市─臺南市○○○路側上客站暫緩撤銷，經該局於
      九十四年八月二十五日同意該公司申請二站（原承德路既
      有站位及國道客運總站）並行營運，故核可之最終撤站日
      期為九十四年十一月十五日。該局並再於九十五年十一月
      四日公告，並轉知各業者臺北車站週邊國道客運及公路客
      運路線設站管制區○○○○段）─撤除現有路側站位實施
      日期自九十四年十一月十六日起。(三)營運初期路線試辦結
      束後，該局亦於九十四年十一月二十三日函請各公路主管
      機關辦理許可證加註事宜。另配合撤站事宜，該局於九十
      四年十一月十一日勘定和欣公司及阿羅哈客運原設承德路
      一段五十二號至五十八號間之公車停靠區塗銷及劃設禁止
      臨時停車紅線事宜，並於九十四年十一月十五日晚間辦理
      停靠區塗銷及繪設禁停紅線，禁止車輛臨時停車等情，業
      經本院向臺北市政府交通局函詢明確，有該局九十五年三
      月二十八日北市交二字第Ｚ○○○○○○○○○Ｏ號函及
      函附之和欣公司承德站設站暨撤站相關資料等附卷可稽。
（二）又本件係員警當場製單舉發，臺北市○○路○段五十二號
      至第六十號前均繪有禁停紅線，該路段五十二號與五十四
      號間繪有機車停車格位，本件違規係斜停於該機車停車格
      內，而非停在紅線上等情，分別有臺北市政府警察局大同
      分局九十五年二月十五日北市警同分交字第Ｚ○○○○○
      ○○○○Ｏ號函送之現場圖、現場照片及本院電話紀錄表
      等件在卷可憑。
（三）依上開說明，和欣公司承德站之站位既經臺北市政府交通
      局於九十四年十一月十六日起撤除，並於同年月十五日晚
      間辦理該停靠區塗銷及繪設禁停紅線，禁止車輛臨時停車
      ，受處分人即不得駕車再於該地點臨時停車搭載旅客，受
      處分人明知上情，猶於九十四年十二月十八日上午十時六
      分，駕駛和欣公司所有ＦＺ─九四五號營業大客車，斜停
      於上開路段之機車停車格位，堪認其確有駕駛汽車不緊靠
      道路右側臨時停車之違規情事無訛，受處分人上開具狀所
      所辯云云，殊無足採。
四、綜上所述，受處分人前開駕駛汽車不緊靠道路右側臨時停車
    之違規行為既堪以認定，則原處分機關依前揭規定，逕行裁
    處受處分人罰鍰六百元，核無違誤，本件異議為無理由，應
    予駁回。
五、據上論斷，應依道路交通案件處理辦法第十九條，裁定如主
    文。
中    華    民    國    95    年    4    月    18     日
                        臺灣臺中地方法院交通法庭
                                法  官  丁智慧
上正本證明與原本無異。
如不服本裁定，應於送達後5日內，向本院提出抗告狀。
                                書記官  陳淑華
中    華    民    國    95    年    4    月    18     日


司法院資訊處製作；財團法人民間司法改革基金會備份。
